臺灣臺中地方法院民事判決
110年度中簡字第1726號
原      告  陳麗華  
被      告  賴欣漁  
訴訟代理人  林智偉  
            戴明凱  
上列被告因過失傷害案件，經原告提起損害賠償之刑事附帶民事
訴訟，經本院刑事庭移送前來（110年度交附民字第139號），本
院於民國111年1月24日言詞辯論終結，判決如下：
　　主　　　文
被告應給付原告新臺幣98,475元，及自民國110年3月18日起至清
償日止，按週年利率百分之5計算之利息。
原告其餘之訴駁回。
訴訟費用由被告負擔百分之17，餘由原告負擔。
本判決原告勝訴部分得假執行。但被告如以新臺幣98,475元為原
告預供擔保後，得免為假執行。
    事實及理由
壹、程序方面：
    按訴狀送達後，原告不得將原訴變更或追加他訴。但擴張或
    減縮應受判決事項之聲明者，不在此限，民事訴訟法第255
    條第1項第3款定有明文。查原告起訴時原聲明為：被告應給
    付原告新臺幣（下同）517,145元，及自起訴狀繕本送達翌
    日起至清償日止，按週年利率百分之5計算之利息等語（見
    附民卷第6頁）。嗣迭經變更聲明後，於本院民國110年9月2
    7日言詞辯論期日更正聲明為：被告應給付原告590,345元，
    及其中517,145元自起訴狀繕本送達翌日起；其餘73,200元
    自110年8月10日起，均至清償日止，按週年利率百分之5計
    算之利息等語（見本院卷第60頁），核屬擴張應受判決事項
    之聲明，與前揭規定並無不合，應予准許。
貳、實體方面：
一、原告主張：被告於109年6月20日下午，駕駛車牌號碼000-00
    00號自小客車（下稱肇事車輛），沿臺中市西區精誠五街由
    忠明南路往精誠三街方向行駛，嗣於同日下午2時11分許，
    右轉精誠三街時，見前方有車輛駛來無法通行，而往右後方
    之臺中市西區精誠三街及精誠五街交岔路口倒車時，本應注
    意汽車倒車時，應顯示倒車燈光或手勢後，謹慎緩慢倒退，
    並應注意其他車輛及行人，而依當時情形，並無不能注意之
    情事，竟疏未注意及此，貿然倒車，而撞及沿精誠五街往精
    誠路方向直行之由伊所騎乘車牌號碼000-0000號普通重型機
    車（下稱系爭機車），致伊人車倒地（下稱系爭事故），並
    受有左肩部挫傷、四肢多處擦挫傷等傷害，系爭機車及伊穿
    著之衣服、運動鞋，暨所有之眼鏡、行動電話（APPLE 11）
    、APPLE AIRPODS PRO、GOGORO原廠手機架、代購之香水（
    下稱系爭香水）瓶身、OPPO手機玻璃貼及外殼、安全帽、紀
    念錶均因而受損。被告過失不法侵害伊之身體健康權、財產
    權，自應賠償下列損害：
　　㈠醫療費用：44,600元。
　　㈡不能工作之損失：6萬元。
　　㈢看護費用：17,000元。
　　㈣洗頭費用：12,000元。
　　㈤就診交通費：19,716元。
　　㈥機車損壞部分：①拖吊費1,500元、②檢測費549元、③6、7月
      GOGORO騎到飽方案費用1,798元、④修理費用43,935元（包
      括工資7,381元、零件費用36,554元）、⑤全車貼膜8,000
      元、⑥109年6月21日起至同年7月28日租車費用19,000元，
      共計74,782元。
　　㈦其他物品損壞費用：①外套：1,980元、②3A摺衣：4,600元
      、③長褲：3,800元、④運動鞋：2,680元、⑤眼鏡：7,500元
      、⑥行動電話（APPLE11）修理費：22,800元、⑦APPLEAIRP
      ODSPRO：6,200元、⑧GOGORO原廠手機架：2,500元、⑨系爭
      香水：5,718元、⑩OPPO手機玻璃貼及外殼：299元、⑪安全
      帽：1,699元、⑫紀念錶：14,471元，共計74,247元。
　　㈧精神慰撫金：288,000元。
　　　以上共計590,345元。爰依侵權行為之法律關係，提起本
      件訴訟。並聲明：被告應給付原告590,345元，及其中517
      ,145元自起訴狀繕本送達翌日起；其餘73,200元自110年8
      月10日起，均至清償日止，按週年利率百分之5計算之利
      息。
二、被告則以：
　㈠醫療費用：對中國醫藥大學附設醫院（下稱中國附醫）、大
    群中醫診所（下稱大群中醫診所）之醫療費用6,230元、4,3
    60元部分無意見。否認原告有支出復健師之按摩費用，且按
    摩並非醫療行為，不屬治療之必要費用。至一條根貼布部分
    ，在2,000元之範圍內無意見，超出部分則認非屬必要醫療
    費用。
  ㈡不能工作之損失部分，原告並未能提出相關證明。
  ㈢看護費用、洗頭費用部分，均否認有支出必要。至就診交通
    費部分，若原告確實有就醫紀錄，則同意原告請求之金額。
  ㈣機車受損部分：
  ⒈拖吊費1,500元、檢測費549元，同意給付。
  ⒉GOGORO騎到飽方案費用部分，同意給付1個月899元。
  ⒊對機車修理費用沒有意見，但零件部分應計算折舊。
  ⒋機車全車貼膜部分，否認原告有此項損害。
  ⒌機車租借費用部分，同意以5,000元計算。
  ㈤其他財物損失：
　⒈外套、3A摺衣、長褲、運動鞋、GOGORO原廠手機架、眼鏡、
    安全帽之損失，同意以1萬元計算；紀念錶部分則同意以3,0
    00元計算。
　⒉否認原告之行動電話（APPLE 11）、APPLE AIRPODS PRO、系
    爭香水、OPPO手機玻璃貼及外殼有因系爭事故而毀損。
  ㈥精神慰撫金部分，原告請求之金額過高等語置辯。並聲明：①
    原告之訴駁回；②如受不利判決，願供擔保請准宣告免為假
    執行。
三、本院之判斷：
  ㈠原告主張其於上揭時地，因被告駕駛肇事車輛，疏未注意後
    方車輛，即貿然倒車，因而碰撞其右後方由原告騎乘之系爭
    機車，致原告受有左肩部挫傷、四肢多處擦挫傷之傷害，且
    有財物受損等情，業據提出診斷證明書為證（見本院卷第10
    5至109頁、第155頁），且為被告所不爭執；而被告因上開
    行為涉犯過失傷害犯行，已經本院以110年度交簡字第164號
    刑事簡易判決判處拘役50日在案，亦有上開刑事判決、臺灣
    臺中地方檢察署檢察官起訴書（案號：110年度偵字第3196
    號）附卷可稽（見本院卷第17至25頁），並經本院依職權調
    取上開刑事卷宗（含偵卷）查閱屬實，而堪採信。
　㈡按汽車、機車或其他非依軌道行駛之動力車輛，在使用中加
    損害於他人者，駕駛人應賠償因此所生之損害，民法第191
    條之2前段定有明文，此係專為非依軌道行駛之動力車輛在
    使用中駕駛人之責任而為舉證責任倒置之規定，故凡動力車
    輛在使用中加損害於他人者，即應負賠償責任，由法律推定
    駕駛人侵害他人之行為係出於過失。查系爭事故係因被告駕
    駛肇事車輛於倒車時，撞及其右後方由原告所騎乘之系爭機
    車，並使原告受有前揭傷害，其機車等財物亦因而毀損等情
    ，已如前述，則原告所受之該等損害，顯然係被告使用車輛
    時侵害原告之權利而發生，被告之行為與原告所受損害間，
    存有相當因果關係，是揆之上開規定，本即應推定被告前揭
    侵害原告之行為係有過失。又按汽車倒車時，應顯示倒車燈
    光或手勢後，謹慎緩慢後倒，並應注意其他車輛及行人，亦
    為道路交通安全規則第110條第2款所明定。查被告於肇事地
    點倒車，理應顯示燈光或手勢，確定後方並無來車後，始得
    緩慢倒車，且依當時情形又無不能注意情事，竟未注意其右
    後方有原告騎乘系爭機車行經該處，即貿然倒車，因而碰撞
    原告所騎乘之系爭機車，顯見其就系爭事故之發生確有過失
    ，且其過失與原告所受損害間，存有相當因果關係，應堪認
    定。
  ㈢次按因故意或過失，不法侵害他人之權利者，負損害賠償責
    任；不法侵害他人之身體或健康者，對於被害人因此喪失或
    減少勞動能力或增加生活上之需要時，應負損害賠償責任；
    不法侵害他人之身體、健康、名譽、自由、信用、隱私、貞
    操，或不法侵害其他人格法益而情節重大者，被害人雖非財
    產上之損害，亦得請求賠償相當之金額；不法毀損他人之物
    者，被害人得請求賠償其物因毀損所減少之價額，民法第18
    4條第1項前段、第193條第1項、第195條第1項、第196條分
    別定有明文。本件原告因被告上開過失侵權行為而受有損害
    ，依前揭規定，原告自得請求被告賠償其所受損害。茲就原
    告得請求賠償之金額，分述如下：
  ⒈醫療費用：
　①原告主張其因系爭事故所受傷勢前往中國附醫、大群中醫診
    所就診，分別支出醫療費用6,230元、4,360元，共計10,590
    元等情，業據提出中國附醫急診及門診醫療收據、大群中醫
    診所醫療費用明細表為證（見本院卷第111至153頁、第157
    、159頁），且為被告所不爭執，而堪信其此部分主張為真
    正。
　②原告主張為治療所受傷勢，而支出復健師按摩費用3萬元等情
    ，然被告否認原告有支出此費用，並抗辯按摩非屬醫療行為
    ，不屬治療之必要費用等語。經查，原告就其有支出復健師
    按摩費用乙節，並未舉證以實其說；況依據民俗調理業管理
    規範，「按摩」應屬民俗調理，非醫療行為等情，亦有中國
    附醫110年10月28日院醫事字第1100014417號函在卷可稽（
    見本院卷第167頁），顯見按摩僅為舒緩筋骨及緩解疲勞之
    民俗調理行為，難認係治療原告因系爭事故所受傷勢之必要
    支出。
　③又原告主張其因治療系爭車禍所受傷勢，而支出一條根貼布
    費用3,800元等情，並提出購買證明為證（見本院卷第85頁
    ），而被告就此部分費用在2,000元之範圍內無意見，逾此
    金額之部分，則否認為治療原告所受傷勢之必要費用等語。
    查原告自承就使用一條根貼布超過2,000元部分，並非基於
    醫囑所為等情（見本院卷第173頁），且原告未舉證證明使
    用超過2,000元之貼布乃回復其健康所必要，則其主張超過2
    ,000元之貼布費用乃為治療其傷勢所必要之支出，自無理由
    。
　④基上，原告因系爭事故所受傷勢所支出之必要醫療費用應為1
    2,590元（計算式：6230＋4360＋2000＝12590），逾此部分之
    請求，即無理由。　
　⒉不能工作之損失：
　　原告主張其正職雖未因受傷請假，致領取之薪資減少，然其
    於工作之餘有兼營團購，然因系爭事故所受傷勢無法抬重物
    ，故受有不能工作之損失6萬元等情。惟被告否認原告受有
    此項損失。原告雖提出訴外人陳子瑜所出具內容為其於系爭
    事故發生後擔任團購幫手並領取報酬之收據、發票存摺、營
    業稅稅籍資料查詢作業列印資料、財政部中區國稅局營業稅
    核定稅額繳款書為證（見本院卷第89頁、第93至99頁）。然
    查，陳子瑜所出具之收據及上開發票存摺，並無從證明原告
    於系爭事故發生前，確有經營團購等情屬實；而營業稅稅籍
    資料及營業稅核定稅額繳款書上所載營業人名稱均為「紀馨
    珮即貝佳爾工作室」，並非原告，自難認與原告是否兼職經
    營團購有何關聯。此外，原告並未再舉證證明其因系爭事故
    所受傷勢而受有不能工作之損失6萬元，則其上開主張，自
    難憑採。
　⒊看護費用：原告主張其因系爭事故所受傷勢，須接受專人照
    顧，而由其姪女看護10日，每日看護費以1,700元計算，共
    計17,000元等語，然被告否認原告於系爭事故發生後有專人
    照護之必要。經查，觀之原告提出之中國附醫診斷證明書「
    醫師囑言」欄，僅記載：「出院後宜休養，並建議於門診追
    蹤診療」、「宜休養1個月不宜負重1個月，建議護具使用並
    門診持續追蹤治療」，而均無關於須專人照護之記載（見本
    院卷第105、107頁）；又原告左肩挫傷無骨折，活動功能外
    展約40度，不須專人看護等情，亦有中國附醫110年10月28
    日院醫事字第1100014417號函在卷可佐（見本院卷第167頁
    ），顯見依原告所受傷勢，應無專人看護之必要。是原告請
    求被告賠償看護費用，自屬無據。
　⒋洗頭費用：原告主張其因系爭事故所受傷勢致無法自行洗頭
    ，因而支出洗頭費用共計12,000元，並提出前揭陳子瑜出具
    之收據為證（見本院卷第89頁）。被告則否認原告有支出洗
    頭費之必要等語。經查，原告左肩挫傷無骨折，活動功能外
    展約40度，自行洗頭可能有些許受限等情，有上開中國附醫
    110年10月28日函附卷可查。由此以觀，原告固因左肩受傷
    ，致自行洗頭時有些許受限，然仍非無法自行完成，故其主
    張因無法自行洗頭，致須支出洗頭費用，尚屬無據。
　⒌就診交通費：原告主張其因系爭事故所受傷勢，而有搭乘計
    程車往返中國附醫、大群中醫診所就診，其中往返中國附醫
    部分，共計43次（包含急診1次，門診來回2次），每次車資
    150元，共計6,450元；至大群中醫診所部分，共計就診24次
    ，每次來回車資242元，共計11,616元等情，有前揭急診及
    門診醫療收據、大群中醫診所醫療費用明細表在卷可佐，且
    為被告所不爭執，並同意給付。則原告主張其因系爭事故受
    傷，而受有支出就診交通費18,066元【計算式：（150×43）
    ＋（242×24）＝18066】之損害，核屬有據。
　⒍機車損壞部分：
　　原告主張其所有之系爭機車因系爭事故受損，致受有支出拖
    吊費1,500元、檢測費549元、109年6、7月GOGORO騎到飽方
    案費用1,798元、修理費用43,935元（包括工資7,381元、零
    件費用36,554元）、全車貼膜8,000元、109年6月21日起至
    同年7月28日租車費用19,000元，共計74,782元等情。經查
    ：
　①原告主張因系爭機車受損致支出拖吊費1,500元、檢測費549
    元、修理費用43,935元等情，業據提出行車執照、電子發票
    證明聯、銷貨明細資料為證（見本院卷第67、69頁），且為
    被告所不爭執（見本院卷第61頁），僅抗辯修理費用其中零
    件費用部分應計算折舊等語。按物被毀損時，被害人依民法
    第196條規定請求物被毀損所減少之價額，得以必要之修復
    費用為估定之標準（最高法院77年5月17日77年度第9次民事
    庭會議決議參照）。本件被告過失不法毀損系爭機車，依上
    開規定，既應負損害賠償責任，則以修復金額作為賠償金額
    ，自屬有據。原告主張系爭機車修理費用43,935元，包括工
    資7,381元、零件費用36,554元等情，有前揭銷貨明細資料
    在卷可參（見本院卷第69頁）。又系爭機車修理時，乃係以
    新零件更換被損之舊零件，是依上開說明，自應將零件折舊
    部分予以扣除。依行政院所頒固定資產耐用年數表及固定資
    產折舊率之規定，機車之耐用年數為3年，依定率遞減法每
    年折舊1000分之536；參以系爭機車出廠日為107年7月，依
    民法第124條第2項規定意旨，應以同年月15日為出廠日，據
    此計算，系爭機車迄至系爭事故發生時即109年6月20日，實
    際使用日數為1年11月又5日，則依「營利事業所得稅結算申
    報查核準則」第95條第8項所定「固定資產提列折舊採用定
    率遞減法，以1年為計算單位，其使用期間未滿1年者，按實
    際使用之月數相當於全年之比例計算之，不滿1月者，以月
    計」，系爭車輛應以2年期間計算折舊，則零件扣除折舊後
    之修復費用為7,870元（詳如附表之計算式），再加計不計
    算折舊之工資費用7,381元，則系爭機車合理之修復費用為1
    5,251元（計算式：7870＋7381＝15251）。 
　②原告主張其因系爭機車受損送修，送修期間為109年6月20日
    起至同年7月28日止，係因須等候零件，始花費較長時間修
    復，而維修期間無法使用車輛，因而請求109年6、7月GOGOR
    O騎到飽方案費用1,798元（每月899元）、上開維修期間之
    租車費用19,000元等情，並提出台竣實業股份有限公司出具
    之證明書為證（見本院卷第177頁）。而被告則抗辯縱未發
    生系爭事故，原告仍須支付GOGORO騎到飽方案費用費用，惟
    同意給付1個月騎到飽方案費用899元等語（見本院卷第173
    頁）。查系爭機車送修時間固然長達39日，然原告自承係因
    等候零件始耗費較長時間等情，且兩造嗣已合意合理修車時
    間以3星期計算（見本院卷第204頁），則原告請求被告同意
    負擔之1個月GOGORO騎到飽方案費用899元部分，應屬有據，
    超過此部分之請求，並無理由。另就維修期間之租車費用部
    分，兩造均同意以5,000元計算（見本院卷第206、220頁）
    ，則原告在此範圍內之請求，亦屬有據。
　③又原告主張系爭機車購入時有花費8,000元進行全車貼膜，而
    系爭機車因系爭事故受損，故亦受有此項損害等情，然為被
    告所否認。經查，原告雖提出系爭機車、買賣價金之電子發
    票證明聯照片、臉書貼文、車體包膜廣告、詢價訊息截圖為
    證（見本院卷第77、179頁），然系爭機車及買賣價金之電
    子發票證明聯均無法證明其購入系爭機車之初有支出全車貼
    膜之費用；而其臉書貼文之內容，乃感謝好友贈送腳踏墊，
    而無關車體貼膜之事；至車體包膜廣告、詢價訊息截圖，更
    無法證明原告確曾就系爭機車支出全車貼膜之費用，是原告
    上開主張，尚屬不能證明，則其請求被告賠償是項損害，即
    屬無據。
　④基上，原告主張因系爭機車受損，致受有拖吊費1,500元、檢
    測費549元、修理費用15,251元、GOGORO騎到飽方案費用899
    元、租車費用5,000元，共計23,199元（計算式：1500＋549＋
    15251＋899＋5000＝23199），應屬有據，超過此金額部分，即
    無理由。
  ㈦其他財物損害：
　  原告主張其外套、3A摺衣、長褲、運動鞋、眼鏡、GOGORO原
    廠手機架、安全帽、紀念錶、行動電話（APPLE 11）、APPL
    E AIRPODS PRO、OPPO手機玻璃貼及外殼均因系爭事故而損
    壞、代購之系爭香水瓶身亦因而破裂，被告應賠償其此部分
    損害等情，經查：
　⒈被告就原告主張其外套、3A摺衣、長褲、運動鞋、眼鏡、GOG
    ORO原廠手機架、安全帽、紀念錶因系爭事故受損乙節並不
    爭執，且兩造就其中外套、3A摺衣、長褲、運動鞋、眼鏡、
    GOGORO原廠手機架、安全帽之損害額，均同意以1萬元計算
    （見本院卷第61、62、172頁）；另紀念錶之損害額，則同
    意以3,000元計算（見本院卷第205頁）。準此，原告主張其
    因上開物品受有13,000元之損害，尚屬有據。
　⒉被告否認原告有因系爭事故受有行動電話（APPLE 11）、APP
    LE AIRPODS PRO、OPPO手機玻璃貼及外殼受損之損害，原告
    就其主張雖提出估價單、免用統一發票收據、收據為證（見
    本院卷第71頁），然觀之上開估價單及收據，均僅能證明原
    告有於系爭事故發生後維修行動電話及購買APPLE AIRPODS 
    PRO、OPPO手機玻璃貼及外殼，尚無法證明上開物品，有因
    系爭事故而毀損之事實，是原告此部分主張，尚難憑採。
　⒊原告主張其幫友人甲○○代購之系爭香水因系爭事故致瓶身破
    裂，甲○○拒絕付款，因而受有5,718元之損害等情，並提出
    澎坊股份有限公司之售貨單、甲○○出具之機車租金收據為證
    （見本院卷第79頁），然被告否認上情。經查，上開售貨單
    僅能證明原告有於109年5月30日購買系爭香水之事實，尚無
    法證明原告主張系爭香水有因系爭事故致瓶身破裂等情為真
    。又證人甲○○於本院111年1月24日言詞辯論期日證稱：伊與
    原告於109年5月30日一起去澎湖遊玩，伊在免稅商店委託原
    告刷卡購買75ML的CHOLE香精1瓶（即系爭香水），價格5,71
    8元，是當場取貨，由原告幫伊保管，約定於同年6月20日聚
    餐時一起交付，後來原告於同日下午2時許打電話給伊，告
    知因為發生系爭事故而受傷，所以晚上原訂聚餐取消，後來
    同日晚上原告在GOGORO勤美店維修站交付系爭香水，伊並未
    付款，因為拿到的提袋濕了，瓶身龜裂，裡面的香水逸出至
    紙袋外面，系爭香水有瓶蓋，伊拿回家才發現壓頭的彈簧斷
    裂，後來伊江系爭香水用報紙包起來丟掉了，伊只有告訴原
    告香水瓶破了，沒有拿給原告看，原告交付系爭香水給伊時
    ，並未發現有問題，原告告訴伊發生系爭事故時是將裝系爭
    香水之紙袋掛在機車鑰匙孔附近的掛耳處，因機車倒地所以
    系爭香水瓶身破裂，伊出具之機車租金收據，是伊與原告討
    論後，由原告打字，再由伊簽名云云（見本院卷第220至223
    頁）；然原告卻主張甲○○出具之機車租金收據完全是其依照
    甲○○之意思打字的，系爭事故發生後，伊打開機車置物櫃時
    ，有聞到香水味道，伊將系爭香水交給甲○○時，袋子沒有異
    狀云云（見本院卷第223、224頁），而就上開機車租金收據
    製作之經過、交付系爭香水時提袋是否因香水滲出而受潮、
    系爭香水於系爭事故發生時放置位置等節，與江麗美之證述
    已有不同；而原告與甲○○雖一致陳述甲○○尚未將購買香水之
    款項交付原告，上開機車租金收據亦記載甲○○拒絕給付系爭
    香水之款項等情，然其2人就原告既與甲○○同至免稅商店購
    買系爭香水，何以未將之當場交付甲○○，而須待日後另約定
    時間交付乙節，甲○○先證稱：「當場取貨原告幫我保管，約
    定6月20日聚餐時一起交付」；旋改稱：「（問：為何還要
    另行約定時間交付？）因為我們搭乘的公車不同，原告將商
    品放在他的行李箱裡面。（問：為何不在機場就各自拿？）
    因為要一手交錢一手交貨」（見本院卷第221頁）；然原告
    則陳稱：「…因為證人東西太多就放在我的包包裡面。（問
    ：為何不在臺中機場就交付給證人？）因為我們又買了煙及
    酒，東西太多證人就忘了」（見本院卷第223、224頁），而
    就甲○○購買之系爭香水仍在原告保管中之原因，陳述顯有不
    同，且甲○○前後證述亦有相左之處；又甲○○既證述未在機場
    拿走購買系爭香水之理由乃因要一手交錢一手交貨，然其卻
    又未於原告交付系爭香水當時立即付清款項，就此其復證述
    ：「（問：為何拿香水時沒有給錢？）我們沒有馬上去拿，
    有時候我委託買東西會先扣起來，當時因為原告身體受傷，
    我沒有注意要拿錢」云云（見本院卷第222頁）；然原告則
    陳述：「…原本是當天要給錢，因為我要向她承租機車，所
    以證人說一起算…」（見本院卷第224頁），就何以交付系爭
    香水當時，甲○○仍未將價款給予原告錢乙節，2人所述亦不
    相符。本院審酌甲○○證述其託原告購買之系爭香水瓶身因系
    爭事故而破裂乙節，乃係事後聽聞原告告知，而非其親身經
    歷之事，本屬傳聞而不可採，況其與原告之陳述又有前揭瑕
    疵可指，自無從採其證詞而為有利於原告之認定。此外，原
    告就因系爭事故致受有系爭香水瓶身破裂損害之有利於己之
    事實，未再舉證以實其說，則其請求被告賠償此部分損害，
    自無可採。
　⒍精神慰撫金：
  ①按慰藉金之賠償須以人格權遭遇侵害，使精神上受有痛苦為
    必要，其核給之標準固與財產上損害之計算不同，然非不可
    斟酌雙方身分、資力與加害程度、被害人所受痛苦、及其他
    各種情形核定相當之數額。
  ②原告因系爭事故所受傷勢，除須持續門診追蹤外，又須休養
    且不宜負重宜1個月等情，有前揭診斷證明書在卷可佐，足
    見原告所受傷害，確令其肉體及精神均蒙受相當之痛苦，是
    其請求被告賠償精神慰撫金，自屬有據。
  ③又原告為大學畢業，目前在國稅局擔任營業稅櫃臺行政助理
    兼營團購的主購，且私下幫他人記帳，每月收入約6萬元，
    名下有土地、房屋各１筆及數筆投資；另被告為大學畢業，
    為一般上班族，月薪約65,000元，名下僅有汽車1輛等情，
    除經兩造陳明在卷（見本院卷第46頁）外，並有稅務電子閘
    門財產、所得調件明細表附卷足憑（置於證物袋）。玆審酌
    前述兩造之教育程度、身分地位、經濟狀況、被告不法行為
    態樣、原告所受之痛苦等一切情狀，認原告請求被告賠償精
    神慰撫金，應以6萬元為適當。原告逾此範圍之請求，尚屬
    無據。
  ⒎綜上，原告因被告侵權行為得請求被告給付醫療費用12,590
    元（含一條根貼布2,000元）、就診交通費18,066元、機車
    損壞所受損害23,199元、其他物品損害13,000元、精神慰撫
    金6萬元，共計126,855元（計算式：12590＋18066＋23199＋13
    000＋60000＝126855）。
　㈣再按，保險人依本法規定所為之保險給付，視為被保險人損
    害賠償金額之一部分；被保險人受賠償請求時，得扣除之，
    強制汽車責任保險法第32條定有明文。查原告因系爭車禍事
    故受傷，已領取強制汽車責任保險理賠金28,380元等情，業
    據其提出繼續儲金帳戶交易明細查詢結果為證（見本院卷第
    209頁），且為被告所不爭執，應可認定。則依上開規定意
    旨，該等保險給付自為損害賠償金額之一部分，故原告向被
    告為本件請求時，應依法將已領取之保險理賠金扣除。經扣
    除後，原告得請求被告賠償之金額為98,475元（計算式：00
    0000000000＝98475）。
  ㈤按給付有確定期限者，債務人自期限屆滿時起，負遲延責任
    。給付無確定期限者，債務人於債權人得請求給付時，經其
    催告而未為給付，自受催告時起，負遲延責任。其經債權人
    起訴而送達訴狀，或依督促程序送達支付命令，或為其他相
    類之行為者，與催告有同一之效力，民法第229條第1項、第
    2項定有明文。又遲延之債務，以支付金錢為標的者，債權
    人得請求依法定利率計算之遲延利息。但約定利率較高者，
    仍從其約定利率。應付利息之債務，其利率未經約定，亦無
    法律可據者，週年利率為百分之5，民法第233條第1項、第2
    03條亦有明文。查原告對被告之損害賠償債權，核屬無確定
    期限之給付，原告既起訴請求被告給付，且起訴狀繕本已於
    110年3月17日送達被告（見附民卷第5頁），然被告迄今皆
    未給付，依前揭規定，被告應自收受起訴狀繕本後負遲延責
    任。則原告請求被告自110年3月18日起加給按週年利率百分
    之5 計算之遲延利息，於法自屬有據。
四、綜上所述，原告依侵權行為之法律關係，請求被告給付98,4
    75元，及自110年3月18日起至清償日止，按週年利率百分之
    5計算之利息，於法自屬有據。逾此部分之請求，則無理由
    ，應予駁回。
五、本件事證已臻明確，兩造其餘攻擊防禦方法及舉證，核與判
    決結果不生影響，爰不逐一論述。
六、本件係就民事訴訟法第427條第2項第11款所定應適用簡易程
    序訴訟事件所為被告敗訴之判決，依同法第389條第1項第3
    款之規定，自應依職權宣告假執行。又被告陳明願供擔保，
    請准宣告免為假執行，經核亦無不合，爰酌定相當之金額准
    許之。　　
七、結論：原告之訴一部有理由，一部無理由，判決如主文。　
中　　華　　民　　國　　111 　年　　3 　　月　　7　　日
                  臺灣臺中地方法院臺中簡易庭
                                  法  官  郭妙俐
以上為正本係照原本作成。
如不服本判決，應於送達後20日內，向本院提出上訴狀並表明上
訴理由，如於本判決宣示後送達前提起上訴者，應於判決送達後
20日內補提上訴理由書（須附繕本）。如委任律師提起上訴者，
應一併繳納上訴審裁判費。
中　　華　　民　　國　　111 　年　　3 　　月　　 7　　日
                                  書記官  林素真
附表
折舊時間           金額
第1年折舊值        36,554×0.536=19,593
第1年折舊後價值    36,554-19,593=16,961
第2年折舊值        16,961×0.536=9,091
第2年折舊後價值    16,961-9,091=7,870